【裁判字號】    98,易,508
【裁判日期】    981118
【裁判案由】    竊盜
【裁判全文】
臺灣雲林地方法院刑事判決               98年度易字第508號
公  訴  人  臺灣雲林地方法院檢察署檢察官
被      告  丁○○
上列被告因竊盜案件，經檢察官提起公訴（98年度偵字第3647號
），被告就被訴事實為有罪之陳述，本院進行簡式審判程序，判
決如下：
    主  文
丁○○犯竊盜未遂罪，累犯，處有期徒刑伍月，如易科罰金，以
新臺幣壹仟元折算壹日。又犯竊盜罪，累犯，處有期徒刑肆月，
如易科罰金，以新臺幣壹仟元折算壹日。又犯竊盜罪，累犯，處
有期徒刑伍月，如易科罰金，以新臺幣壹仟元折算壹日。應執行
有期徒刑壹年，如易科罰金，以新臺幣壹仟元折算壹日。
    事  實  及  理  由
一、本件係經被告丁○○就被訴事實為有罪之陳述，而經本院裁
    定以簡式審判程序審理，則依刑事訴訟法第273 條之2 、同
    法第159 條第2 項之規定，不適用傳聞法則有關限制證據能
    力之相關規定；並得依同法第310 條之2 準用同法第454 條
    之規定製作略式判決書，僅需記載犯罪事實、證據名稱及應
    適用之法條，並得以簡略方式為之，合先敘明。
二、犯罪事實：丁○○前因竊盜案件，經本院以96年度易字第
    326 號判處有期徒刑7 月確定，於民國97年7 月12日縮刑期
    滿執行完畢。仍不知悔改，復分別為下列竊盜犯行：
  (一)於98年7 月6 日凌晨0 時30分許，行經雲林縣北港鎮溝皂里
    48之13號前，見甲○○所有、車牌號碼4871-MA 號之自小貨
    車停放於該處，且車門未上鎖，竟意圖為自己不法之所有，
    徒手打開車門，進入駕駛座內，查看車內有無插上鑰匙，而
    著手竊取甲○○所有之上開自小貨車時，適為路人蔡宜坤當
    場發現，丁○○隨即下車逃逸而未得逞。
  (二)於98年7 月6 日凌晨1 時5 分許，行經戊○位於雲林縣北港
    鎮溝皂里溝皂195 之2 號住處，見其住處庭院外圍未設置大
    門，且該處住宅旁另行搭建、亦未設置大門之鐵皮屋倉庫內
    停放腳踏車，又意圖為自己不法之所有，進入該倉庫內，以
    徒手直接將腳踏車騎走之方式，竊取戊○所有之腳踏車（車
    身烙碼為BＺ000000000 號）1 輛，得手後，供己代步用。嗣
    於98年7 月6 日凌晨2 時許，將該腳踏車棄置於雲林縣北港
    鎮好收里口庄43之3 號。
  (三)於98年7 月6 日凌晨2 時許，在雲林縣北港鎮好收里口庄43
    之3 號前，見車主登記為陳鳳珠、由乙○○管領使用之車牌
    號碼LQO-626 號重型機車停放於該處，復意圖為自己不法之
    所有，以其在不詳處所拾獲之鑰匙1 支（未扣案）開啟電源
    發動引擎之方式，竊取乙○○所管領使用之上開機車，得手
    後，作為代步工具。嗣於同日凌晨2 、3 時許，將該機車棄
    置於雲林縣東勢鄉○○村○○路路旁。
三、前項犯罪事實，有下列證據可資為佐：
  (一)犯罪事實欄(一)所示竊盜犯行：
    1.被告丁○○於警詢、偵查及本院審理時之供述。
    2.證人即被害人甲○○於警詢時之證言（偵卷第14至15頁）
      。
    3.證人即當場目擊之蔡宜坤於警詢時之證言（偵卷第12至13
      頁）。
    4.車牌號碼4871-MA 自小貨車照片1 張（偵卷第22頁）。
  (二)犯罪事實欄(二)所示竊盜犯行：
    1.被告於警詢、偵查及本院審理時之供述。
    2.證人即被害人戊○於警詢時之證言（偵卷第16至17頁）。
    3.戊○出具之贓物認領保管單1 紙（偵卷第24頁）。
    4.腳踏車照片1 張（偵卷第22頁）。
    5.雲林縣警察局北港分局98年10月15日雲警港偵字第098001
      1631號函文及所附偵破報告書、現場照片、監視器錄影翻
      拍照片（本院卷第22至30頁）。
  (三)犯罪事實欄(三)所示竊盜犯行：
    1.被告於警詢、偵查及本院審理時之供述。
    2.證人即被害人乙○○於警詢時之證言（偵卷第18至20頁）
      。
    3.乙○○出具之贓物認領保管單1 紙（偵卷第25頁）。
    4.雲林縣警察局車輛尋獲電腦輸入單（偵卷第26頁）。
    5.車牌號碼LQO-626 號機車照片1 張（偵卷第23頁）。
四、核被告丁○○犯罪事實欄(一)所為，係犯刑法第320 條第3 項
    、第1 項之竊盜未遂罪；犯罪事實欄(二)、(三)所為，均係犯刑
    法第320 條第1 項之竊盜罪。被告所犯上開3 罪間，犯意各
    別，行為互異，應予分論併罰。被告有如犯罪事實欄所述之
    前案科刑及執行紀錄，有卷附臺灣高等法院被告前案紀錄表
    可按，其受有期徒刑之執行完畢，5 年以內故意再犯有期徒
    刑以上之罪，所犯上開各罪，均為累犯，應依刑法第47條第
    1 項之規定，各加重其刑。被告於犯罪事實欄(一)所為之竊盜
    犯行，已著手於竊盜行為之實行而不遂，為未遂犯，依刑法
    第25條第2 項之規定，按既遂犯之刑減輕之，並依法先加後
    減。又證人蔡宜坤證稱：被告竊取車牌號碼4871-MA 自小貨
    車之地點係在雲林縣北港鎮溝皂里48之13號前（偵卷第12頁
    ），被告於本院審理時亦供稱：該自小貨車竊取地點係在被
    害人家樓下（本院卷第41頁），而被害人甲○○居住地址為
    雲林縣北港鎮溝皂里48之11號，足認被告竊取該自小貨車之
    地點係在雲林縣北港鎮溝皂里48之13號前，而非雲林縣北港
    鎮溝皂里235 之8 號前；再被告雖供稱於犯罪事實欄(三)行竊
    時所使用之鑰匙1 支是在停放腳踏車的地上撿到的云云，惟
    被告前往戊○家中竊取腳踏車之時間為夜間，且由監視器錄
    影翻拍照片（本院卷第28、29頁）可知，被告於98年7 月6
    日凌晨1 時5 分許進入戊○住處庭院，於同日凌晨1 時6分
    許，即已將腳踏車騎出該庭院出入口，在夜間天色昏暗，且
    前後停留時間僅1 分多鐘之情況下，難認被告可在該處地上
    取得機車鑰匙1 把，況戊○於警詢時已稱：除了自行車失竊
    外，沒有損失其他物品（警卷第17頁），故本院認定被告於
    犯罪事實欄(三)所使用之鑰匙，係被告在不詳處所拾獲，附此
    敘明。爰審酌被告不思循正當途徑取得交通工具，竟以竊盜
    方式取得代步工具，及其各次竊盜之手段、財物價值、犯後
    尚知坦承犯行之犯後態度、智識程度、工作等一切情狀，分
    別量處如主文所示之刑，並均諭知易科罰金之折算標準，再
    定其應執行之刑及易科罰金之折算標準。被告於犯罪事實欄
    (三)行竊時所用之鑰匙1 支，並非違禁物，被告復否認為其所
    有，且無證據可證明該鑰匙確屬被告所有之物，不予宣告沒
    收。
五、據上論斷，應依刑事訴訟法第273 條之1 第1 項、第299 條
    第1 項前段、第310 條之2 、第454 條第1 項，刑法第320
    條第1 項、第3 項、第25條第2 項、第47條第1 項、第41條
    第1 項前段、第51條第5 款，刑法施行法第1 條之1 第1 項
    、第2 項前段，判決如主文。
本案經檢察官丙○○到庭執行職務。
中    華    民    國    98    年    11    月    18    日
                  刑事第四庭    法  官 王 素 珍
以上正本證明與原本無異。
如不服本判決應於收受判決後10日內向本院提出上訴書狀，並應
敘述具體理由；其未敘述上訴理由者，應於上訴期間屆滿後20日
內向本院補提理由書（均須按他造當事人之人數附繕本）。「切
勿逕送上級法院」。
                                書記官 吳 伊 婷
中    華    民    國    98    年    11    月    19    日
附錄本案論罪科刑法條：
中華民國刑法第320條
（普通竊盜罪、竊佔罪）
意圖為自己或第三人不法之所有，而竊取他人之動產者，為竊盜
罪，處5  年以下有期徒刑、拘役或5 百元以下罰金。
意圖為自己或第三人不法之利益，而竊佔他人之不動產者，依前
項之規定處斷。
前二項之未遂犯罰之。


司法院資訊處製作；財團法人民間司法改革基金會備份。
